

PERFIL

Profesional con amplia experiencia y habilidades técnicas avanzadas en el ámbito de las telecomunicaciones y la tecnología de la información. Poseo una sólida formación académica complementada con numerosos años de experiencia práctica en soporte técnico, reparación de equipos informáticos, y gestión de hardware y software. Mis competencias técnicas abarcan también conocimientos en electrónica y redes de internet, así como en diseño web y desarrollo de sistemas de información.

CONTACTO

TELÉFONO: 3178394885

CORREO ELECTRÓNICO: Uriel_carva@hotmail.com

AFICIONES

Música Leer Caminar

URIEL CARVAJALINO ORTIZ

EDUCACIÓN

- Ingeniería en Telecomunicaciones
- Tecnología en Análisis y Desarrollo de Sistemas de Información
- Técnico en Telecomunicaciones

EXPERIENCIA LABORAL

SENA Tecnoparque – Desarrollador Software (Ultima empresa y actual)

Agosto 2022 – Diciembre 2022 Marzo 2023 - Diciembre 2023 Febrero 2024 – Actualmente.

Prestar servicios de apoyo a la gestión para acompañar desde el componente técnico y operativo el desarrollo de los Proyectos de Base tecnológica gestionados en el Nodo OCAÑA - Red TecnoParque del Sistema de Investigación, Desarrollo Tecnológico e Innovación.

Habilidades Técnicas Hardware y Software:

- Diagnóstico y reparación de equipos informáticos.
- Instalación y configuración de sistemas operativos y software.

Diseño y Desarrollo Web:

- WordPress: Diseño, desarrollo y mantenimiento de sitios web.
- HTML y CSS: Nivel intermedio.
- PHP, JavaScript y SQL: Nivel Intermedio (Junior)
- Java: Actualmente en proceso de aprendizaje.

Redes y Telecomunicaciones:

- Configuración básica de equipos de red Cisco.
- Conocimientos en instalación y mantenimiento de redes de internet.

Competencias Personales

- **Aprendizaje Continuo:** Gran interés y curiosidad por el aprendizaje constante y la actualización de conocimientos en tecnologías emergentes.
- **Resolución de Problemas:** Capacidad probada para resolver problemas técnicos complejos de manera eficiente.
- Adaptabilidad: Capacidad para adaptarse a nuevas tecnologías y entornos de trabajo cambiantes.